【裁判字號】    92,易,32
【裁判日期】    920325
【裁判案由】    竊盜等
【裁判全文】
臺灣苗栗地方法院刑事判決                            九十二年度易字第三二號
    公  訴  人  臺灣苗栗地方法院檢察署檢察官
    被      告  丙○○
右列被告因竊盜等案件，經檢察官提起公訴（九十一年度偵字第四一四五號），本院
判決如左：
    主  文
丙○○共同連續意圖為自己不法之所有，以恐嚇使人將本人之物交付，處有期徒刑壹
年。
扣案之十字弓壹支、箭拾捌支均沒收。
    事  實
一、丙○○與乙○○（業經本院另案即九十一年度易字第三九四號判決確定）共同意
    圖為自己不法之所有，基於概括之犯意聯絡與行為分擔，連續為下列行為（一）
    自民國（下同）九十年三月中旬某日起，至九十年四月底止，在苗栗縣造橋鄉大
    龍村五鄰附近之山區，共同架設三處鳥網竊取他人之賽鴿；（二）自九十年八月
    上旬某日起，至九十年九月中旬止，在苗栗縣造橋鄉大龍村附近之山區，共同架
    設三處鳥網竊取他人之賽鴿；（三）自九十一年三月中旬起，至九十一年四月二
    十二日上午十一時三十分許止，在苗栗縣造橋鄉大龍村附近之山區，共同架設六
    處鳥網竊取他人之賽鴿，而由乙○○攜帶其所有客觀上足供凶器使用且屬槍砲彈
    藥刀械管制條例所列管之刀械之十字弓一支及其從物箭十八支，驅趕鴿群以利鴿
    隻入網，前後計竊得約五、六十隻賽鴿，得手後即由丙○○依賽鴿腳環上之電話
    號碼，連續以電話向不詳之鴿主恫嚇稱：「如不匯錢，鴿子將無法參加比賽」等
    語，使鴿主因此心生畏懼，均依丙○○之指示，自九十一年三月中旬某日起至同
    年四月間止，在國道一號中山高速公路頭份交流道附近，以每隻鴿子新台幣（下
    同）一千二百元之代價，交付贖款予丙○○，以換回被竊之鴿隻。嗣於九十一年
    四月二十二日上午十一時三十分許，為警在苗栗縣造橋鄉苗十四線中華祈禱院前
    當場查獲，並扣得劉雙期所有被竊之鴿子四隻、甲○○所有被竊之鴿子一隻、丁○○所有被竊之鴿子三隻，及乙○○所有之十字弓一支、箭十八支。
二、案經劉雙期、甲○○、丁○○訴由苗栗縣警察局竹南分局移送臺灣苗栗地方法院
    檢察署檢察官偵查起訴。
    理  由
一、訊據被告丙○○固坦承有與乙○○在上開時地架網而竊取他人之鴿子，惟矢口否
    認有何恐嚇取財犯行，辯稱：並未打電話向鴿主恐嚇，而係將所竊之鴿子交由徐
    姓中盤商處理等語。經查：（一）被告丙○○與乙○○架網捕捉他人所有賽鴿之
    犯行，業據被害人劉雙期、甲○○、丁○○等人於警訊時指訴綦詳，並有贓物認
    領保管單三紙在卷足憑。被告丙○○於警訊時供稱：「我是用公用電話告知被害
    人頭份交流道現場交易，沒有帳號，一隻為一千二百元。」、「我總共獲得六萬
    元左右，一隻鴿子我抽二百元，個人獨得二萬元左右。」、「我第一次九十一年
    四月上旬，獲利三萬多，第二次九十一年四月中旬獲利二萬多，第三次九十一年
    四月二十二日，還沒交易前就被警方查獲，我所獲利六萬元左右，我只獲利兩萬
    多，其他都給乙○○所有。」等語明確（見九十一年度偵字第一七七六號卷第九
    頁、第十頁）；復於檢察官偵查中供證：「他把鴿子交給你做什麼？）他叫我叫
    被害人把鴿子贖回去。」、「（問：你一共取了多少贖款？）共接近六萬元，我
    一隻鴿子分二百元，乙○○一隻鴿子分一千元。」等語明確（見同上偵卷第三十
    八頁）。而共犯乙○○於警訊時亦供證：「（問：你與何人共同架設鳥網？由何
  人所提議？）我和丙○○一同所架設的。由我們兩人所講好的。」、「我和丙○○在苗栗縣造橋鄉大龍村五鄰山區，共架設鳥網三次。第一次於九十年三月中旬
    起至九十年四月底（正確時間忘記了），共架設三處鳥網。第二次於九十年八月
    上旬起至九十年九月中旬止（正確時間忘記了），共架設三處鳥網。第三次於九
    十一年三月中旬起至警方所查獲的時間（按即九十一年四月二十二日十一時三十
    分），共架設六處鳥網。去年所捕獲的鴿子數量忘記了，我只知道九十一年三月
    中旬起至今日九十一年四月二十二日，已捕獲五十至六十幾隻鴿子。」、「我和
    丙○○各得一半利益。我去年所獲的利益約十二至十三萬元不等。我今年至今已
    獲得利益約六萬至七萬元不等。」、「（問：你為何要登記你所捕獲鴿子腳環上
    的飼主電話？）丙○○交代的。」、「˙˙˙從九十年三月中旬起至九十一年四
    月份，所捕獲的鴿子都有登記腳環上飼主電話，後交給丙○○。」、「丙○○每
    天以ＥＳ─六五一九號自小客車（我所有），載我至苗栗縣造橋鄉大龍村五鄰山
    區，只有我至架設鳥網查看有無鴿子，丙○○就開ＥＳ─六五一九下山等我將捕
    獲之鴿子放入籠子（不管有無捕獲），以電話（行動電話）向丙○○說來山上接
    我，經我將鴿子腳環上登記好飼主電話後，交給丙○○，所捕獲之鴿子放入籠子
    擺放在山上，隔天早上丙○○駕駛ＥＳ─六五一九號自小客車，再載我至苗栗縣
    造橋鄉大龍村五鄰山區時，如有獲利時會將獲得利益一半給我之後，指示我將所
    擺放在山區的鴿子放走。每次有捕獲到鴿子，幾乎都是這樣做。」等語明確（見
    同上偵卷第十一頁背面、第十二頁、第十三頁），共犯乙○○復於本案審理中供
    承：伊有持十字弓及箭，而與丙○○共同架網網鴿，且所得係兩人平分等語（參
    見本院九十二年三月十一日審理筆錄）。綜合被告丙○○及共犯乙○○上開供詞
    以觀，顯然被告丙○○係依共犯乙○○之指示，而向各該鴿子之飼主恐嚇勒索贖
    款無訛。是被告丙○○上開辯解，顯為事後卸責之詞，不足採信。（二）又共犯
    乙○○攜帶用以驅趕鴿子之十字弓一支，經送請鑑定結果，確屬槍砲彈藥刀械管
    制條例所列管之刀械無訛，有苗栗縣警察局刀械鑑驗小組工作紀錄表影本乙紙及
    照片乙幀在卷足憑（按附於九十一年度偵字第一七七六號卷）。此外，復有共犯
    乙○○所有之十字弓一支及箭十八支扣案足資佐證。是本件事證已臻明確，被告
    丙○○犯行洵堪認定。
二、被告丙○○與共犯乙○○攜帶可供兇器使用且屬槍砲彈藥刀械管制條例所列管之
    刀械之十字弓，架網捕捉他人之賽鴿，係犯槍砲彈藥刀械管制條例第十四條第三
    項之未經許可持有刀械罪及刑法第三百二十一條第一項第三款之攜帶兇器竊盜罪
    。被告丙○○受共犯乙○○之指示而依捕獲賽鴿腳環上之電話號碼向飼主勒索錢
    財，則係犯刑法第三百四十六條第一項之恐嚇取財罪。被告丙○○所犯上開未經
    許可持有刀械罪、攜帶兇器竊盜罪及恐嚇取財罪，與乙○○間有犯意之聯絡及行
    為之分擔，應論以共同正犯。被告丙○○先後多次犯有上開攜帶兇器竊盜罪及恐
    嚇取財罪，均時間緊接，所犯罪名之構成要件相同，顯係分別基於概括之犯意而
    為，應依連續犯之規定，各論以一罪，並均依法加重其刑。被告丙○○所犯上開
    三罪，有方法結果之牽連關係，應依刑法第五十五條後段之規定，從一重之連續
    恐嚇取財罪處斷。公訴人雖未就上開未經許可持有刀械罪部分提起公訴，惟因此
    部分與上述經起訴之攜帶兇器竊盜罪及恐嚇取財罪部分，具有牽連犯之裁判上一
    罪關係，已如上述，而為起訴效力所及，本院自得併為審判，附此敘明。爰審酌
    被告已因網鴿而恐嚇取財經法院判決有期刑一年確定，有臺灣高等法院被告全國
    前案紀錄表在卷可按，猶不知悔改，復再犯本件之罪，足徵惡性非淺，且其架網
    竊鴿時間長達一年多，獲得不法贖款不少，危害社會治安非輕，及犯後未全部坦
    承案情等一切情狀，量處如主文所示之刑，以資懲儆。
三、至扣案之十字弓一支及其從物箭十八支，均係違禁物，應依刑法第三十八條第一
    項第一款之規定，併予宣告沒收。
據上論斷，應依刑事訴訟法第二百九十九條第一項前段，槍砲彈藥刀械管制條例第十
四條第三項、刑法十一條、第二十八條、第五十六條、第三百二十一條第一項第三款
、第三百四十六條第一項、第五十五條後段、第三十八條第一項第一款，罰金罰鍰提
高標準條例第一條前段，判決如主文。
本案經檢察官黃智炫到庭執行職務。
中      華      民      國    九十二    年      三      月    二十五    日
                                    臺灣苗栗地方法院刑事第二庭
                                        法  官  林  燦  都
右正本證明與原本無異。
如不服本判決，應於送達後十日內向本院提出上訴狀 (須附繕本)，上訴於臺灣高等
法院臺中分院。
               書記官  陳  建  分
中      華      民      國    九十二    年      三      月    二十五    日
附錄論罪科刑法條
刑法第三百二十一條
犯竊盜罪而有左列情形之一者，處六月以上五年以下有期徒刑：
一  於夜間侵入住宅或有人居住之建築物、船艦，或隱匿其內而犯之者。
二  毀越門扇、牆垣或其他安全設備而犯之者。
三  攜帶兇器而犯之者。
四  結夥三人以上而犯之者。
五  乘火災、水災或其他災害之際而犯之者。
六  在車站或埠頭而犯之者。
前項之未遂罰之。
刑法第三百四十六條
意圖為自己或第三人不法之所有，以恐嚇使人將本人或第三人之物交付者，處六月以
上五年以下有期徒刑，得併科一千元以下罰金。
以前項方法得財產上不法之利益，或使第三人得之者，亦同。
前二項之未遂犯罰之。
槍砲彈藥刀械管制條例第十四條
未經許可，製造、販賣或運輸刀械者，處三年以下有期徒刑，併科新台幣一百萬元以
下罰金。
意圖供自己或他人犯罪之用，而犯前項之罪者，處六月以上五年以下有期徒刑，併科
新台幣三百萬元以下罰金。
未經許可，持有或意圖販賣而陳列刀械者，處一年以下有期徒刑、拘役或新台幣五十
萬元以下罰金。
第一項及第二項之未遂犯罰之。


司法院資訊處製作；財團法人民間司法改革基金會備份。
